Inventaris van het archief van het Nederlandse Rode Kruis: Hoofdbestuur, (1863) 1867-1945 (1950)
Nationaal Archief, Den Haag
- Tweede hoofdafdeling, II.
  - Series en stukken van bijzondere aard, A.
    - Het organisme, 1.
      - Interne dienst en huisvesting van het bureau, 1.4
        - Vergunning van B. en W. van 's-Gravenhage tot het hebben van uitlozing in het gemeenteriool voor het perceel Z.O. Buitensingel 185, 1887; 131; 86; 1 stuk
          Dit perceel werd in 1881 gehuurd ten einde er de modellenverzameling onder te brengen.
        - Prijsopgave van de Fa. Wed. W.A. van Gulden en Zn te 's-Gravenhage voor schilderwerkzaamheden aan het perceel Z. O. Buitensingel 185, 1889, 1892; 132; 87; 2 stukken
          Zie inv.nr. 131
        - Staat van watergebruik in het perceel Lange Voorhout 6, 1894; 133; 88; 1 stuk
        - Rekeningen, kwitanties enz. betreffende de inrichting van het pand Prinsessegracht 27, 1915-1916; 134; 89; 1 omslag
      - Financiën, 1.5
        - Algemeen, 1.5.1
          - Correspondentie betreffende financiën, 1931-1944; 135; 90; 1 pak
          - Rapporten inzake de controle van de boekhouding en de jaarstukken per 31 december van de door het Hoofdbestuur beheerde gelden, 1918-1945; ---; 91; 4 omslagen
            Door de accountants: W. J. Kleinhout Hzn., 1918-1927; J.H. Rosenboom en R.A. Dijker, 1928-1930; W. Kreukniet-Rosenboom en R.A. Dijker, 1931-1933; Accountantskantoor Dijker (later de Leede) en Co., 1934-1945.
            Ontbreekt.
          - Ontvangsten- en uitgavenboek, 1943-1944; 136; 92; 2 delen
          - Stukken betreffende de begrotingen over, 1940-1942; 137; 93; 1 omslag
        - Bijzondere onderwerpen, 1.5.2
          - Correspondentie met het Ministerie van oorlog over de Rijkstoelage aan de secretaris van het Hoofdcomité, 1869, 1874; 138; 94; 3 stukken
          - Prae-advies van het Dagelijks Bestuur over de door Dr. P.Templeman van der Hoeven en baron van Nagell voorgestelde premielening respectievelijk renteloos voorschot met nota van Dr. Templeman van der Hoeven, 1885-1886; 139; 95; 2 stukken
          - Verklaringen van handtekening door houders van een rekening bij de Grootboeken van Nationale Schuld die buiten Amsterdam wonen, 1894; 140; 96; 2 stukken
            Het betreft de handtekening van K.J.G. baron van Hardenbroek, Dr. D. Polak Daniëls en W.J.Vervloet.
          - Correspondentie betreffende ontvangen giften en legaten, 1927-1940; 141; 97; 1 omslag
            Hierin o.m. correspondentie betreffende de legaten van Mevrouw W. P. Frijlinck-de Fremery en Mevrouw Nieuwhof-van de Velde 1935, 1932(e.v.).
          - Correspondentie betreffende door het N.R.K. betaalde contributies aan verenigingen en instellingen in binnenen buitenland, 1932-1943; 142; 98; 1 omslag
          - Correspondentie betreffende door het N.R.K. verleende subsidies., [1925-1943]; 143; 99; 1 pak
            Het betreft subsidies aan: Academie voor Lichamelijke Opvoeding, 1928-1929; Amsterdamsch Genootschap voor Werkverschaffing aan Onvolwaardigen, 1930-1931; Centrale Commissie voor Uitzending van Nederlandsche kinderen naar Buiten, "Kinabu", 1932-1939; Centrale Vereeniging voor de Opbouw van Drenthe, 1926-1932; Commissie van samenwerking bij hulpverleening van behoeftige Nederlanders in Duitsland, C.O.S.A., 1929-1932; Consultatiebureau voor Zuigelingen te Assen, 1926-1932; Eerste Nederlandsche Vereeniging voor Kleuterzorg naar het Strand, 1931-1932; "Hulp in het Huisgezin", Onderafdeling van de afdeling Meppel van Het N.R.K., 1928-1933; Instituut voor Praeventieve Geneeskunde, 1930-1934; Kon.Nd-Zd Holl.Reddingmij, 1928-1943; Monument Nederlandsch Reddingwezen, 1929; Nederlandsche vereeniging ter Bestrijding der Geslachtsziekten, 1934-l935; Nederlandsche Vereeniging ter Bestrijding der Melaatsheid, 1930-1932; Nederlandsche Vereeniging voor Hulp aan Zieken van Geest, 1930-1931; Nederlandsche Vereeniging tot het Oprichten van arbeidskolonies voor Tuberculoselijders in Nederland, onder protectoraat van het N.R.K., "Zonnestraal", 1928-1939; "De Nederlandsche Padvinders", 1927- 1938; Nederlandsche Vereening voor Roode Kruishonden, 1929-l930;0nderwijsfonds voor de Scheepvaart, betreft Zwemonderricht aan de opvarenden van Rijn-en Binnenvaartuigen, 1929-1939; Provinciale Zeeuwsche Vereeniging tot Bestrijding der Tuberculose, 1925-1928; Roomsch-Katholieke Vereeniging tot Bestrijding der Tubervulose, "Herwonnen Levenskracht", Instelling van het Roomsch-Katholieke werkliedenverbond, 1927-1931; Rotterdamsche Roomsch-Katholieke Vereeniging tot Uitzending van zwakke en tuberculeuse kinderen en jeugdige personen, "St. Josef", 1927-1932; Transport-Colonne van het N.R.K., afdeling Oisterwijk, 1939- 1940; Transport-Colonne van het N.R.K., afdeling Schiedam, 1928; Veiligheidsmuseum te Amsterdam, 1927-1939; Vereeniging tot Behartiging van de belangen van Nederlandsche lijders aan been- en gewrichtstuberculose, "Begetu", 1930; Vereeniging tot Bevordering van het Onderwijs in Kinderverzorging en Opvoeding, 1926-1939; Vereeniging Het Groene Kruis, 1928-1931; Vereeniging "Het Nederlandsche Meisjesgilde", 1927-1928; Vereeniging "Instituut voor Tropische Geneeskunde", 1927-1939; Vereeniging "Kinderzorg" in de Classis Leeuwarden der Ned. Herv. Kerk te Leeuwarden, 1927-1937; Vereeniging "Kleuterzorg", Arnhem, 1925-1928; Vereeniging "Nederlandsche Landkolonisatie en Inwendige Zending", 1928-1929; Vereeniging Maatschappelijk Werk voor Zieken, 1927-1930; Vereeniging (Nationaal reizend-) "Museum voor Ouders en Opvoeders", 1926-1935; Vereeniging "Parkherstellingsoorden", gevestigd te Amsterdam, onder protectoraat van het N.R.K., 1927-1939; Vereeniging "Parkherstellingsoorden", gevestigd te Rotterdam, onder protectoraat van het N.R.K., 1930-1931; Vereeniging Prot. Chr. ziekenverpleging "Juliana Stichting", Eindhoven, 1931; Vereeniging tot Stichting en instandhouding van goede en goedkoope Kosthuizen voor Oud-Militairen te Putten o.d. Veluwe, betreft o.a. "Het Grijze Huis", 1929-1930; Vereeniging voor het 'Uitzenden van kinderen naar herstellings- en vakantiekolonies, "Amsterdam I", 1928-1929; Vereeniging "Wijkverpleging Edam," 1928-1939 en de "Wilhelmina Vereeniging", 1927-1931.
          - Correspondentie betreffende door het N.R.K. verstrekte hypotheken, 1929-1940; 144; 100; 4 omslagen
          - Correspondentie betreffende portvrijdom, met tellingen van verzonden dienststukken, 1911-1943; 145; 101; 5 omslagen
            Zie ook inv.nr. 130
          - Correspondentie met de Invaliditeitscoöperatie te 's-Gravenhage betreffende invaliditeitsverzekeringen van het personeel, 1933-1942; 146; 102; 1 omslag
        - Plaatselijke afdelingen, 1.5.3
          - Correspondentie en stukken betreffende de begrotingen van plaatselijke afdelingen over 1933-1940 en 1942, 147-148; 2 pakken
            - 1933-1940, 147; 103
            - 1942, 148; 103
    - Contact met derden, 2.
      - Internationale Rode Kruis betrekkingen, 2.1
        Hierin correspondentie met het C.I.C.R., de Liga van Rode Kruis Verenigingen en buitenlandse Rode Kruis Verenigingen.
        - Diplomatieke en Internationale Rode Kruis Conferenties., 2.1.1
          - Stukken betreffende de 5e Internationale Rode Kruis Conferentie te Rome, 1892; 149; 104; 1 omslag
          - Stukken betreffende de 7e Internationale Rode Kruis Conferentie te St. Petersburg, 1902; 150; 105; 1 pak
          - Stukken betreffende de 11e Internationale Rode Kruis Conferentie te Genève, 1923; 151; 106; 1 omslag
          - Stukken betreffende de 12e Internationale Rode Kruis Conferentie te Genève, 1925; 152; 107; 1 omslag
          - Stukken betreffende de Conferentie Internationale Speciale de la Croix Rouge te Bern, 1926, en de commission de l'etude de l'organisation de la Croix Rouge, 1925, en vergaderingen van het comité executif van de Liga, 1922-1927; 153; 108; 1 pak
            De secretaris-generaal Mr. H.C. Dresselhuys speelde een belangrijke rol bij deze vergaderingen.
          - Stukken betreffende de 13e Internationale Rode Kruis Conferentie te 's-Gravenhage, 1928; 154-155; 2 pakken
            - deel 1, 154; 109
            - deel 2, 155; 109
          - Stukken betreffende de diplomatieke Conferentie te Genève in 1929, met retroacta; 1926-1932; 1907-1926; 156; 110; 1 pak
            Tijdens deze Conferentie werd de Conventie van Genève van 1906 herzien en de krijgsgevangenen conventie van 1929 vastgesteld.
          - Stukken betreffende de 15e Internationale Rode Kruis Conferentie te Tokio in 1934, 1933-1935; 157; 111; 1 omslag
          - Stukken betreffende de 16e Internationale Rode Kruis Conferentie te Londen in 1938, 1937-1938; 158; 112; 1 omslag
        - Comité International de la Croix-Rouge, 2.1.2
          - Correspondentie met het C.I.C.R., 1928-1944; 159-160; 6 omslagen
            - 1928-1938, 159; 113
            - 1939-1944, 160; 113
          - Stukken betreffende de standardisation du materiel sanitair, 1925-1932; 161; 114; 1 omslag
            Na 1932 zie inv.nrs. 159-160
          - Correspondentie betreffende interventie, via het C.I.C.R., bij het Russische Rode Kruis, ten behoeve van M.F. van Nederveen Boersma, 1925; 1929-1930; W. de Wit. 1938; L. Fles, 1938; K.Vermeulen-Diamant, 162; 115; 4 omslagen
          - Stukken betreffende de door het C.I.C.R. uitgeschreven prijsvraag voor een verplaatsbare ambulancebarak, 1884-1885; 163; 116; 1 omslag
            Dr. Carsten was lid van de internationale jury.
          - Stukken betreffende de door het Duitse Rode Kruis uitgeschreven prijsvraag voor een verplaatsbaar lazareth, 1888-1889; 164; 117; 1 omslag
            Baron van Hardenbroek was lid van de internationale jury.
          - Stukken betreffende het ontwerp van Dr. G.W. Boland voor een Rode Kruis vloot, 1913-1928; 165; 118; 1 omslag
            Dit plan van de directeur van de G.G.D. te 's-Gravenhage is door het N.R.K. bij het C.I.C.R. aanhangig gemaakt en op verschillende internationale conferenties uitvoerig besproken.
        - Liga van Rode Kruis Verenigingen, 2.1.3
          - Stukken betreffende de commission internationale d'experts pour la protection juridique des populations civiles contre la guerre aerochimique, 1931; 166; 119; 1 omslag
            Zie de door het C.I.C.R. uitgegeven prae-adviezen over dit onderwerp. Nederland werd formeel vertegenwoordigd door de gezant te Bern Dr. W.J. Doude van Troostwijk.
          - Stukken betreffende de commissie van deskundigen inzake de herziening van de maritieme conventie van 1907, 1937; 167; 120; 1 omslag
          - Circulaires van het C.I.C.R. aan de nationale Rode Kruis Verenigingen, nrs. 122-365 en circulaires van de Comission permanente de la conférence internationale de la Croix-Rouge nrs 1, 5-6, (gedrukt), 1909-1941, 1929-1937; 168; 121, 121A; 1 pak
          - Gecombineerde circulaires van het C.I.C.R. en de Liga aan de nationale Rode Kruis Verenigingen, nrs 1-34, (gedrukt)., 1929-1943; 169; 122; 1 omslag
          - Correspondentie met de Liga van Rode Kruis Verenigingen, 1931-1938; 170; 123; 1 pak
          - Stukken betreffende de Regionale Conferenties van de Liga van Rode Kruis Verenigingen te Bangkok, 1922; Oslo, 1926; Tokio, 1926 en de Pan Amerikaanse Rode Kruis Conferenties te Washington, 1926, en Rio de Janeiro, 1932-1936., [1922-1936]; 171; 124; 1 pak
          - Stukken betreffende de vergadering van het comité executif van de Liga, Parijs, 1929; 172; 125; 1 omslag
          - Stukken betreffende het in Nederland laten overdrukken en verspreiden van de door de Liga van Rode Kruis Verenigingen uitgegeven "Renseignements scientifique d'hygiène, medicine et biologie, pour les sociétés nationales de la Croix-Rouge", 1943-1945; 173; 126; 1 omslag
        - Buitenlandse Rode Kruis Verenigingen, 2.1.4
          - Correspondentie met verschillende buitenlandse Rode Kruis verenigingen, 1932-1945; 174; 126A; 2 omslagen
          - Correspondentie met het Belgische Rode Kruis, 1939-1944; 175; 127; 1 omslag
          - Correspondentie met en stukken betreffende het Duitse Rode Kruis, 1940-1944; 176; 128; 1 omslag
          - Verslag betreffende de werkzaamheden van de St. John Ambulance Assosiation te Londen, in het bijzonder gedurende de Kroningsplechtigheden aldaar in juli 1911 door R. Lehmann, met bijlagen (gedrukt)., [z.d.]; 177; 129; 1 omslag
      - Andere instellingen, 2.2
        - In Nederland, 2.2.1
          Zie ook inv.nrs 142 en 143.
          - Stukken betreffende door Nederlandse instellingen georganiseerde congressen, vergaderingen e.d., 1929-1937; 178; 130; 1 omslag
          - Stukken betreffende de Algemene Nederlandse Vereniging Het Groene Kruis en haar afdelingen, 1914-1937; 179; 131; 1 omslag
          - Stukken betreffende de Commendery Nederland der Johanniter Orde, 1915-1944; 180; 133; 1 omslag
          - Stukken betreffende de Noord Hollandse Vereniging Het Witte Kruis, 1917-1935; 181; 133; 1 omslag
          - Stukken betreffende de Souvereine en Militaire Orde van Malta afdeling Nederland, 1917-1934; 182; 134; 1 omslag
          - Stukken betreffende de Vereniging Parkherstellingsoorden te Amsterdam en Rotterdam, 1922-1942; 183-184; 1 pak, 1 omslag
            - Amsterdam, 183; 135
            - Rotterdam, 184; 135
          - Correspondentie betreffende de Koninklijke Nationale Bond "Het Oranje Kruis", met krantenknipsels, 1932-1939; 185; 136; 1 pak
          - Stukken betreffende het Nationaal Rampenfonds, 1927-1942; 186; 137; 1 omslag
          - Stukken betreffende de samenwerking met de Nederlandse Vereniging E.H.B.O. en haar afdelingen, 1928-1937, 1941; 187; 138; 1 omslag
          - Stukken betreffende de commissie voor de malariabestrijding door de bevolking in Noord Holland, 1929-1937; 188; 138A; 1 omslag
          - Stukken betreffende de Vereniging "Zonnestraal", 1925-1943; 189; 139; 2 omslagen
          - Stukken betreffende de Amaliastichting te Utrecht, 1930-1935; 190; 140; 1 omslag
          - Stukken betreffende het Instituut voor Praeventieve Geneeskunde, 1930-1934; 191; 141; 1 omslag
          - Stukken betreffende de commissie in Nederland voor het Oorlogsmuseum te Bloemfontein, 1931-1935; 192; 142; 1 omslag
          - Stukken betreffende het Nederlands comité van de Internationale Florence Nightingale Stichting, 1932-1937; 193; 143; 1 omslag
            Zie ook inv.nr. 224.
          - Stukken betreffende het Nederlandsch Geleidehondenfonds, 1932-1939; 194; 144; 1 pak
          - Stukken betreffende het oorlogsmuseum J.A. Wilton van Reede, 1932-1939; 195; 145; 1 omslag
          - Stukken betreffende de Nationale Federatie "Het Wit-Gele Kruis", 1933-1940; 196; 146; 1 omslag
          - Stukken betreffende de Nederlandsche Vereeniging voor Roode Kruis honden, 1933-1942; 197; 147; 1 omslag
            Zie ook inv.nrs 352-357 (ged. arch.).
          - Stukken betreffende de Vereniging Simavi, 1933-1937; 198; 148; 1 omslag
        - In het buitenland, 2.2.2
          - Stukken betreffende door internationale instellingen georganiseerde congressen e.d., 1929-1937; 199; 149; 1 pak
          - Stukken betreffende Union internationale contre le péril vénérien te Parijs, 1927-1940; 200; 150; 1 pak
          - Stukken betreffende de "Association Internationale de Sauvetage et de premiers secours", de "Union International de secours", en het "Congrès Internationale de Sauvetage et de secours public", 1927-1935; 201; 151; 1 omslag
          - Stukken betreffende de Union Internationale de Secours aux Enfants, te Genève, 1937-1942; 202; 152; 1 pak
      - Voorlichting en propaganda, 2.3
        - Pers en publicaties, 2.3.1
          - Stukken betreffende de Persdienst, 1938-1944; 203; 153; 1 omslag
          - Correspondentie betreffende het maandblad Het Nederlandsche Roode Kruis, 1939-1944; 204-205; 2 pakken
            Het maandblad werd technisch verzorgd door de drukkerij het Koggeschip te Amsterdam, zie ook inv.nrs. 208-209.
            - 1939-1940, 204; 154
            - 1941-1944, 205; 154
          - Correspondentie met de Zensurstelle betreffende het maandblad, 1944; 206; 155; 1 pak
          - Stukken betreffende het jubileumnummer van het maandblad Het Nederlandsche Roode Kruis, T.G.V. het 75-jarig bestaan van het N.R.K., 1942; 207; 156; 1 pak
            Met foto's van EHBO oefening met de 'brandweergroep'.
          - Correspondentie met de Drukkerij het Koggeschip betreffende drukwerk in het algemeen, 1939-1943; 208; 157; 1 pak
            Zie ook inv.nrs. 204-205, 209.
          - Stukken betreffende de Rode Kruis zakagenda 1941, 1940-1941; 209; 158; 1 omslag
            Eveneens door Drukkerij het Koggeschip gedrukt.
          - Stukken betreffende giften voor het boek voor de Prinses, 1939; 210; 159; 1 omslag
          - Copy voor de brochure "Hoe helpt het Rode Kruis", met enige correspondentie, 1940-1942; 211; 160; 1 pak
        - Rode Kruis postzegels, 2.3.2
          - Stukken betreffende Rode Kruis postzegels en Rode Kruis stempels, 1915, 1925-1926, 1930-1932; 212; 161; 1 omslag
          - Stukken betreffende de Rode Kruis postzegels uitgegeven in, 1927; 213; 162; 1 omslag
          - Ontwerpen voor de Rode Kruis postzegels uitgegeven in, 1927; 214; 163; 1 omslag
            Een van de beide series is ontworpen door de Fa. Enschedé te Haarlem; Hierbij een ontwerpaffiche en foto van Prins Hendrik de eerste postzegel kopend.
          - Correspondentie betreffende de Rode Kruis postzegel uitgegeven in 1944 door de "Ligne international philatélique et aerophilatélique", 215; 164; 1 omslag
        - Films, 2.3.3
          - Correspondentie betreffende films, 1926-1944; 216-219; 4 pakken
            Hierin o.m. correspondentie betreffende de films: Abessinië, Bloedtransfusie, Finland, modern ziekenvervoer, Rode Kruis I en II. Zie ook inv.nr. 188 voor een film over malariabestrijding.
            - Correspondentie over films en aanschaf van apparatuur, 1927-1940, 216; 165
            - Correspondentie over aanvraag en distributie van films over het Rode Kruis, 1926-1944, 217; 165
            - Correspondentie over de film 'Onze Prinses' uit 1935 en Rode Kruisfilms 1928-1935, 218; 165
            - Correspondentie over Rode Kruisfilms over modern ziekenvervoer, de 'Motion Picture Health Series', de ambulance in Finland en Ethiopië, bloedtransfusie en de Internationale Rode Kruis conferentie in Tokyo 1932-1940, 219; 165
    - De uitvoering van de Rode Kruis taken, 3.
      Over de ontwikkeling van de Rode Kruis taak zie de inleiding.
      - Taak in oorlogstijd en voorbereiding daarop, 3.1
        - Voorbereiding, 3.1.1
          - Verpleegstersopleiding, 3.1.1.1
            - Circulaire aan de plaatselijke comité's betreffende de voorbereiding op de Rode Kruis taak door de opleiding van verplegenden en het vervaardigen van modellen van draagbaren, (minuut)., 1875; 220; 166; 1 stuk
            - Stukken betreffende de opleiding van verpleegsters, 1883-1893; 221; 167; 1 omslag
              Hierbij ook correspondentie tussen baron van Hardenbroek en Dr. Carsten betreffende het rouwbeklag van het Rode Kruis bij het overlijden van Koning Willem III, 1890.
            - Rapport van de commissie benoemd n.a.v. het besluit der algemene vergadering van 10 oktober 1883 betreffende de opleiding van ziekenverplegers door het N.R.K., (gedrukt)., 1885; 222; 168; 1 omslag
              De commissie bestond uit de doctoren Templeman van der Hoeven, Tilanus en Krol. In de marge aantekeningen van Dr. Carsten; inliggend kranteknipsel over de verpleegstersopleiding te Rotterdam in 1890.
            - Stukken betreffende de candidatuur van zuster Smilders als hoofdverpleegster bij de geneeskundige vrouwen afdeling te Leiden, 1893; 223; 169; 4 stukken
            - Stukken betreffende de internationale verpleegsters cursussen te Londen, georganiseerd door de Internationale Florence Nightingale Stichting, 1920-1937; 224; 170; 1 pak
              Nederlandse deelneemsters waren de zusters: A. Arink, A. van Bemmelen, H. Bosserd, J. Edy, A. Reineke, E. Schagen van Soelen, en W. Sybolts.
              Zie ook inv.nr. 193.
          - Materiële uitrusting, 3.1.1.2
            - Staten van door het Centraal Magazijn aan plaatselijke comité's verzonden goederen, met ontvangstbevestigingen, 1872-1874; 225; 171; 1 omslag
              Hierbij een beschrijving en inhoudsopgave van de ambulancekosten bestemd voor forten, z. d. (gedrukt).
            - Stukken betreffende een zelfwerkend kooktoestel en de vilten tenten ontworpen door de heer Döcker, 1881, 1883; 226; 172; 4 stukken
            - Brief van het Geneeskundig Staatstoezicht over een barak te Gorinchem, 1884; 227; 173; 1 stuk
            - Stukken betreffende het Museum de Mooy, van ambulance- en hulpverleningsmateriaal, dat in 1929 in het koetshuis van het pand Prinsessegracht 27 geopend werd, 1926-1938; 228; 174; 1 omslag
          - Luchtbescherming, 3.1.1.3
            - Stukken betreffende de bescherming der burgerbevolking tegen chemische oorlogvoering, 1928-1938; 229-231; 3 pakken
              - 1928-1929, 229; 175
              - 1929-1936, 230; 175
              - 1937-1938, 231; 175
          - (Nood-) Ziekenhuizen, 3.1.1.4
            - Stukken betreffende noodziekenhuisinrichtingen, 1915-1934; 232; 176; 1 pak
            - Stukken betreffende de centrale hospitalen te Amsterdam, Haarlem en Rotterdam en de onder deze ressorterende hulpziekenhuizen, 1939; 233; 177; 1 pak
              Zie inv.nrs. 245-246.
            - Stukken van het hoofd ziekenhuiswezen betreffende indeling van artsen, specialisten en officieren van gezondheid in de rayons van de centrale hospitalen, 1939; 234-235; 2 pakken
              - Geneesheren en huisartsen, 234; 178
              - Specialisten, 235; 178
          - Mobilisatie, 3.1.1.5
            - Stukken betreffende het mobilisatiebureau, o.l.v. Kol. b.d. J.P. de Man, 1939; 236; 179; 1 omslag
            - Correspondentie in verband met de mobilisatievoorbereiding, o.m. betreffende aanbiedingen van personeel en diensten en het voeren van regeringstelefoongesprekken, 1939; 237-238; 2 omslagen
              - deel 1, 237; 180
              - deel 2, 238; 180
          - Leger- en militair-commissarissen, 3.1.1.6
            - Stukken betreffende benoemingen en ontslagen van leger- en militair-commissarissen, 1923-1943; 239; 181; 1 pak
            - Correspondentie met en betreffende de hoofd-, leger- en militair-commissarissen, 1923-1942; 240; 182; 1 omslag
            - Werkverslagen van de militair-commissaris bij de lichte divisie, J. Daniëls, 29 augustus 1939-19 november 1939; 241; 183; 1 omslag
            - Verslag van de militair-commissaris bij de Brigade A en B te Buren, 16 april 1940-4 mei 1940; 242; 184; 1 stuk
            - Werkverslagen van de militair-commissaris bij het 4e legerkorps, veldleger, A.R.C. Bijvoet, 18 september 1939-17 november 1940; 243; 185; 1 omslag
            - Correspondentie met de militair-commissaris A.R.W. Gey von Pittius en anderen in Zeeland, 1938-1940; 244; 186; 1 omslag
              Zie voor de Gey von Pittius ook inv.nr. 239 (1943).
        - Activiteit in de oorlogsdagen van 1940 en daarna, 3.1.2
          - Rapporten der centrale hospitalen van het evacuatiegebied Holland gedurende en na de oorlogshandelingen, mei 1940; 245; 187; 1 omslag
          - Staten van gewonde militairen en burgerpatiënten ten gevolge van de oorlogstoestand, 1940, in de ziekenhuizen in 's-Gravenhage, Leiden, Rotterdam, Amsterdam, Haarlem, Bakkum,van het evacuatiegebied Holland, 246; 188; 1 omslag
          - Verslagen over de werkzaamheden van de militair-commissarissen, kring-commissarissen en afdelingen gedurende oorlogsdagen in, 1940; 247-249; 2 pakken, 1 omslag